【裁判字號】    96,訴,1340
【裁判日期】    970122
【裁判案由】    殺人未遂等
【裁判全文】
臺灣高雄地方法院刑事判決              96年度訴字第1340號
公  訴  人  臺灣高雄地方法院檢察署檢察官
被      告  丁○○
            庚○○
            甲○○○
共      同
指定辯護人  李育任律師
上列被告因殺人未遂等案件，經檢察官提起公訴（96年度偵字第
2525號），本院判決如下：
    主  文
丁○○共同殺人未遂，累犯，處有期徒刑伍年肆月，扣案之鋁製
球棒貳支、木製球棒壹支，均沒收。被訴共同傷害部分無罪。
庚○○共同殺人未遂，處有期徒刑伍年貳月，扣案之鋁製球棒貳
支、木製球棒壹支，均沒收。又犯傷害罪，處有期徒刑月，減
為有期徒刑壹月又拾伍日。應執行有期徒刑伍年月，扣案之鋁
製球棒貳支、木製球棒壹支，均沒收。
甲○○○共同殺人未遂，累犯，處有期徒刑伍年月，扣案之鋁
製球棒貳支、木製球棒壹支，均沒收。被訴共同傷害部分無罪。
    事  實
一、丁○○前於民國89年間，因過失致死案件，經本院以90年度
    交易字第317 號判處有期徒刑6 月確定，於91年5 月28日易
    科罰金執行完畢；甲○○○前於92年間，因施用毒品案件，
    經本院以92年度訴字第2034號判處有期徒刑6 月確定，甫於
    93年3 月9 日易科罰金執行完畢。詎猶不知悔改，丁○○因
    與己○○酒後發生口角爭執，而於96年1 月14日晚上9 時許
    ，與庚○○、甲○○○在高雄縣大寮鄉山頂村某個小吃店飲
    酒後，丁○○心生報復，乃夥同庚○○、甲○○○攜帶鋁製
    球棒（下稱鋁棒）2 支及在地上撿拾而得、為他人丟棄之木
    製球棒（下稱木棒）1 支，搭乘不知情之乙○○（業經臺灣
    高雄地方法院檢察署檢察官不起訴處分確定）所駕車號UX–
    0807號自小客車，前往高雄縣大寮鄉○○路○ 段吉祥加油站
    後方己○○父親丙○○所有之農舍。嗣於同日21時30分許，
    抵達己○○上開住處，旋即基於殺人之犯意聯絡及行為分擔
    ，3 人分持丁○○所攜帶之鋁棒2 支、木棒1 支後，由丁○○進入屋內將己○○喚出，庚○○、甲○○○2 人則躲在暗
    處，乘己○○走出屋外之際，3 人即持鋁棒、木棒上前共同
    毆打己○○之頭部及身體各處，致己○○受有頭枕部挫裂傷
    6 ×3 公分、合併皮下血腫、合併腦震盪、右大腿皮下瘀血
    20×15公分、右臂瘀血9 ×3 公分、右肩瘀血11×7 公分、
    右腰瘀血6 ×3 公分、右胸瘀血8 ×4 公分、右手臂瘀血6
    ×5 公分、左腰瘀血13×9 公分等傷害。嗣己○○之父丙○○聞聲出屋察看，見狀上前勸阻，庚○○另基於傷害之故意
    ，持鋁棒毆打丙○○，致丙○○受有右背部及左手挫傷等傷
    害。嗣警方據報趕往上址，將己○○、丙○○緊急送醫急救
    ，己○○始倖免於死，並當場扣得丁○○所有供犯罪所用之
    鋁棒2 支、木棒1 支。
二、案經己○○、丙○○訴由高雄縣政府警察局林園分局報請臺
    灣高雄地方法院檢察署檢察官偵查起訴。
    理  由
壹、證據能力：
    按被告以外之人於審判外之陳述，雖不符刑事訴訟法第159
    條之1 至第159 條之4 之規定，而經當事人於審判程序同意
    作為證據，法院審酌該言詞陳述或書面陳述作成時之情況，
    認為適當者，亦得為證據，刑事訴訟法第159 條之5 第1 項
    定有明文。本件檢察官、被告及其辯護人於本院審判程序時
    ，就本判決所引用其他審判外之言詞或書面陳述，均明示同
    意有證據能力，本院認該具有傳聞證據性質之證據，並非違
    法取得，以之作為證據係屬適當，認俱得為證據。
貳、有罪部分：
一、訊據被告丁○○對於上揭時、地，持鋁棒、木棒毆打己○○
    之事實坦承不諱，被告庚○○、甲○○○則矢口否認參與毆
    打己○○之犯行，被告庚○○復否認有何傷害丙○○之犯行
    。被告3 人分別辯稱如下：
(一)、被告丁○○辯稱：伊確實有拿鋁棒打己○○，但庚○○及甲○○○並沒有參與，伊當天是因為己○○嘲笑伊女友摔倒，
    才會過去找己○○理論，當時酒喝多，所以之後的情形伊不
    瞭解，伊帶鋁棒過去是為為防身之用等語。
(二)、被告庚○○則辯稱：伊沒有動手毆打己○○、丙○○，當天
    下班丁○○邀伊和甲○○○去喝酒，當天為何會到該處伊不
    清楚，伊本來在車上，丁○○先下車，但下車作何事伊不清
    楚，之後聽到外面有大小聲，伊就下車查看，因為伊有點喝
    醉酒，所以有無跟其他人過去伊不知道，但伊過去時手上並
    無持任何物品，伊係過去勸架等語。
(三)、被告甲○○○辯稱：伊雖有到現場，但並沒有動手，當天是
    丁○○邀伊及庚○○喝酒，原以為丁○○是要帶伊等去別的
    地方喝酒續攤，結果卻在被害人家停下來，丁○○下車與之
    講話，之後2 人打起來，伊與庚○○見狀就一起過去勸架，
    伊並沒有攜帶木棍或鋁棒，扣案之鋁棒及木棍是丁○○帶去
    的等語。
(四)、共同辯護人則辯以：被告丁○○雖持鋁棒、木棒毆打己○○
    ，惟丙○○下跪後，被告丁○○即停止毆打行為，且其與己○○並無深仇大恨，並無殺害己○○之犯意；至於被告庚○○、甲○○○並未有毆打己○○、丙○○之犯行等語。
二、被告3人共同殺人未遂部分：
(一)、被告3 人於上揭時、地，分持鋁棒、木棒，共同毆打己○○
    之頭、頸部及其他部位等情，業據證人即被害人己○○、證
    人丙○○、戊○○分別於警詢、偵查中及本院審理時證述綦
    詳，茲分述如下：
  1.證人己○○於警詢時證稱：當時丁○○到農舍內叫伊到外面
    後，因暗夜無法分辨而在旁之甲○○○、庚○○其中1 人即
    以鋁棒、木棍攻擊伊之頭部及頸部等部位，隨後其他2 人亦
    加入毆打伊全身等語（見警卷第53、54頁），於偵查中具結
    證稱：當天丁○○進入鐵皮屋叫伊，出去後，一句話都沒有
    說，甲○○○、庚○○就拿鋁棒打伊頭，後來丁○○也拿球
    棒往伊頭上打，伊有看到2 枝鋁棒及1 支木棒等語（見偵查
    卷第36頁），於本院審理時則結證稱：伊看到甲○○○先動
    手，之後是庚○○，再來是丁○○等語（見本院卷第105 頁
    ）。辯護人雖以己○○於警詢時並無法明確指出究係何人率
    先持棒毆打其頭部，迄至案發7 月後之本院審理時始指證被
    告甲○○○率先動手，其證述顯不合理一節置辯。然本件本
    件案發時間為晚上9 時30分許，而被害人己○○甫走出屋門
    ，即遭被告3 人持鋁棒、木棒毆打其頭部及身體各處，本院
    審酌被害人己○○處於被毆打之情形下，心情緊張而無法為
    清楚之記憶，且其頭部受傷因此合併有腦震盪（詳如后述）
    ，一時未能憶起究係何人率先毆擊其頭部，衡情在所難免。
    是被害人己○○就枝節事項之指述，前後雖略有出入，亦無
    礙於本件事實之認定。從而，尚難僅因被害人己○○未能於
    案發之初明確指訴係被告甲○○○率先毆擊其頭部，即認被
    害人己○○之指訴俱不可採。況被害人己○○自始均已明確
    證述被告3 人分持鋁棒、木棒毆打其頭部及身體其他部位等
    情，核與證人丙○○、戊○○證述之情節（詳如後述），其
    所為之上開證述，核與事實相符，堪予採信。辯護人上開置
    辯，要不足採。
  2.證人即被害人己○○之父丙○○於警詢時證稱：丁○○、庚○○、甲○○○來找伊兒子己○○，該3 人隨即分持鋁棒毆
    打己○○等語（見警卷第1 、2 頁），於偵查中結證稱：伊
    當時在睡街，被告3 人入內，拿棒球打己○○，伊聽到聲音
    爬起來，跪著求他們，但他們仍然打己○○的頭部等語（見
    偵卷第35、36頁），於本院審理時亦具結陳稱：伊聽到有打
    的聲音，被告在屋內打己○○，伊跪下來，他們還繼續打等
    語本院卷第110 、111 頁），已明確證述被告3 人持鋁棒毆
    打被害人己○○之過程，核與被害人己○○指訴之情節大致
    相符。
  3.證人即被害人己○○之母戊○○於偵查中具結陳稱：伊兒子
    被3 個人拿球棒打，從外面打到裡面，被打到昏倒，在場的
    3 人都有打等語（見偵卷第45頁），於本院審理時結證稱：
    伊當時在看電視，己○○走出去，被告3 人就在門口打己○○，他們從車上拿東西打己○○，己○○又跑進來，他們就
    追過去，伊先生有向他們下跪，但是他們還有繼續打等語（
    見本院卷第114 至116 頁），亦明確證述被告3 人持球棒毆
    打被害人己○○之情形，核與被害人己○○指訴之情節大致
    相符。
  4.依通常之社會生活經驗，一般人在陳述其過往經歷之突發事
    件時，由於個人記憶、認知、理解、表達能力等因素，以及
    因事發時間經過日久，以致日後對同一事件之描述，並無法
    一字不漏鉅細靡地重複陳述，此乃事理所當然。證人丙○○
    、戊○○對於己○○遭被告3 人持鋁棒、木棒毆打之地點，
    所述雖略有不同，惟其等均已明確證述被告3 人分持鋁棒、
    木棒共同毆打被害人己○○之頭、頸部及其他部位等情，參
    以，證人丙○○於本院審理時復陳稱：事實上均係在裡面毆
    打渠等等語，從而上開證述細節之歧異並不足以影響法院對
    於本件事實之認定。是尚不得以證人丙○○、郭陳靜之證述
    與被害人己○○略有不同，而認其等之證言不可採之依憑。
    參以證人丙○○、戊○○與被告3 人間本不並無仇恨怨隙，
    證人丙○○、戊○○應無設詞誣陷被告之動機，其等所言，
    堪信為真。被告3 人確有分持鋁棒、木棒毆打被害人己○○
    甚明。
(二)、被告庚○○、甲○○○辯稱：伊等並未持鋁棒、木棒毆打己○○云云，固核與同案被告丁○○陳稱：僅伊1 人動手一節
    大致相符。惟查，被告3 人確有於上揭時、地，分持鋁棒、
    木棒共同毆打被害人己○○之頭、頸部及其他部位等情，已
    如前述，是被告庚○○、甲○○○上開所辯，已難令人信服
    。況被告丁○○隨身攜帶上開鋁棒2 支、木棒1 支，與被告
    庚○○、甲○○○一同搭乘案外人乙○○之自小客車前往被
    害人之住處，並將鋁棒、木棒放置其外套內等情，業據被告
    丁○○所自承，而其所攜帶之鋁棒、木棒均屬棒球所用之球
    棒，球棒之長度匪短，且其1 次攜帶3 支，衡諸常情，上開
    鋁棒、木棒顯難藏匿於被告丁○○身上，何以與之同車之被
    告庚○○、甲○○○竟不知被告丁○○攜帶上開鋁棒、木棒
    ？所辯顯與常情不符。再者，被告丁○○辯謂：攜帶鋁棒、
    木棒係為防身用云云，倘若單純係為防身之用，被告丁○○
    何須1 次攜帶3 支球棒，其所辯亦難令人採信。且其復稱：
    木棒係在路上撿拾等語，被告丁○○既已從家中攜帶2 支鋁
    棒，若為單純防身之用，其所帶之2 支鋁棒已足以用於防身
    ，又何須於路上撿拾木棒？益徵被告丁○○所述僅伊1 人動
    手一節，要屬迴護被告庚○○、甲○○○之詞，洵不足採。
    至於證人乙○○雖證稱：僅看到丁○○持鋁棒毆打己○○云
    云，惟其所為之證述，已與證人己○○、丙○○、戊○○所
    述不一致，已難信其為真，且其與被告3 人為舊識，其所為
    之證述，不免避重就輕，是尚難以被告丁○○、證人乙○○
    上開迴護之詞，遽為有利被告庚○○、甲○○○有利認定之
    依憑。
(三)、而被害人己○○遭被告3 人毆打，因此受有頭枕部挫裂傷6
    ×3公 分、合併皮下血腫暨腦震盪、右大腿皮下瘀血20×15
    公分、右臂瘀血9 ×3 公分、右肩瘀血11×7 公分、右腰瘀
    血6 ×3 公分、右胸瘀血8 ×4 公分、右手臂瘀血6 ×5 公
    分、左腰瘀血13×9 公分等傷害，經送往瑞生醫院進行傷口
    縫合並自96年1 月14日至同月19日住院接受治療，復於同月
    19日晚上8 時許，前往財團法人長庚紀念醫院高雄分院急診
    ，經治療後於同月20日凌晨4 時離院等情，亦據被害人己○○證述明確，並有瑞生醫院診斷證明書2 紙、瑞生醫院驗傷
    診斷書及長庚醫院診斷證明書各1 紙附卷為佐（見偵卷第40
    至41頁、第57頁）。從而，被害人己○○確係遭被告3 人持
    鋁棒、木棒共同毆打而受有上開傷勢等情。
(四)、辯護人雖辯以：本件被告毆打己○○，丙○○下跪後，被告
    即停止毆打行為，且與被害人並無深仇大恨，應無殺人之犯
    意等語。惟按，殺人與傷害致人於死之區別，應以加害人有
    無殺意為斷，不以兇器種類及傷痕之多少為絕對標準，亦不
    能因與被害人素不相識，原無宿怨，事出突然，即認為無殺
    人之故意。又下手之情形如何，於審究犯意方面，為重要參
    考資料，故認定被告是否有殺人犯意，自應審酌當時情況，
    視其下手之輕重、加害之部位等，以為判斷之準（最高法院
    91年度台上字第1038號、90年度台上字第1808號裁判可資參
    照）。本件被告3 人分持鋁棒、木棒，朝向被害人己○○之
    頭部及身體其他部位毆擊，致其受有上開之傷害，業如前述
    。然被告3 人在證人丙○○出面制止後，並未立即停止毆打
    行為，而仍繼續持鋁棒、木棒毆擊被害人己○○，直至被害
    人暈厥倒地後始停手，業據證人己○○、丙○○、戊○○證
    述明確，辯護人上開所辯，即與事實不符，要不足採。參以
    ，被告3 人共同行兇時，所使用之鋁棒2 支、木棒1 支，分
    別為質地堅硬之鋁製、木製材質，有照片1 幀（見警卷第5
    頁）附卷及上開鋁棒2 支、木棒1 支扣案可佐，堪認被告3
    人係持扣案之鋁棒、木棒毆擊被害人己○○，已如前述。而
    人之頭部部為人體重要部位，且極為脆弱，持上開質地堅硬
    之鋁棒、木棒加以毆擊，足以致人於死，此為一般人所明知
    ，被告3 人自不得諉為不知，且被害人己○○並未持任何物
    品防護，竟仍持之朝其頭部毆擊，致其受有上開之傷害，足
    見被告3 人有殺人犯意甚明。
(五)、由上述被告丁○○因與被害人己○○酒後發生口角爭執，被
    告丁○○即夥同被告庚○○、甲○○○，並攜帶鋁棒、木棒
    至被害人己○○上址住處，再由被告丁○○出面呼喊被害人
    己○○至屋外，3 人旋即持鋁棒、木棒朝被害人己○○之頭
    部毆擊，致被害人己○○受有前開之傷害等情觀之，被告3
    人於上前毆擊被害人己○○之頭部時，應已萌生殺人之犯意
    。參以，本案所使用之凶器鋁棒、木棒均為被告丁○○事先
    預備並放置在車上等情（詳如前述），顯然被告3 人於行為
    時，彼此間係基於相互之認識，相互間對殺人有默示之合致
    ，參之最高法院73年台上字第1886號判例：「共同正犯之意
    思聯絡，不限於事前有所協議，其於行為當時，基於相互之
    認識，以共同犯罪之意思參與者，亦無礙於共同正犯之成立
    」及73年台上字第2364號判例：「意思之聯絡並不限於事前
    有所謀議，即僅於行為當時有共同犯意之聯絡者，亦屬之，
    且其表示之方法，亦不以明示通謀為必要，即相互間有默示
    之合致，亦無不可」之意旨，被告3 人就本件持鋁棒、木棒
    毆擊被害人己○○之犯行，自有殺人之犯意聯絡及行為分擔
    ，為共同正犯。
(六)、綜上所述，本件事證明確，被告3 人犯行堪可認定，應依法
    論科。
三、被告庚○○傷害丙○○部分：
(一)、被告庚○○於上揭時、地，持鋁棒朝丙○○之右背部與左手
    部毆打等情，業據被害人丙○○指訴綦詳，核與證人戊○○
    證述之情節大致相符。又被害人丙○○因此受有右背部與左
    手挫傷等傷害，亦據被害人丙○○證述明確，並有瑞生醫院
    診斷證明書2 紙在卷為佐（見偵卷第49、56頁），此外，復
    有被害人丙○○受傷部分之照片1 幀在卷可稽。是上開事實
    ，堪以認定。
(二)、被告庚○○雖辯稱：伊並沒有打丙○○等語。然被害人丙○○所受之上開傷勢確係被告持鋁棒毆打所致，已如前述。然
    被告庚○○與被害人丙○○互不認識，業據被告庚○○供承
    在卷，而案發當時，除被告庚○○外，尚有被告丁○○、甲○○○在場，被害人丙○○既與被告庚○○不認識，若非確
    係被告庚○○持鋁棒毆打之，何以被害人丙○○歷於警詢、
    偵查及本院審理時均再三指證係被告庚○○所為？被告所辯
    ，洵不足採。
(三)、綜上，被告庚○○傷害犯行，事證明確，堪予認定，應依法
    論科。
四、查被告丁○○、庚○○、甲○○○於上揭時、地，共同持鋁
    棒、木棒毆打被害人己○○之頭、頸部及身體其他部位，被
    害人己○○經送醫救治倖未致死，已如前述，是核被告3 人
    所為，係犯刑法第271 條第2 項、第1 項之殺人未遂罪；被
    告庚○○手持鋁棒毆打被害人丙○○之右背部及左手，致丙○○受有右背部與左手挫傷等傷害，係犯刑法第277 條第1
    項之傷害罪。被告3 人著手於殺人行為構成要件之實行，而
    未致被害人死亡之結果，其行為尚屬未遂，爰依刑法第25條
    第2 項規定，減輕其刑。被告3 人就上開持鋁棒、木棒毆打
    被害人己○○之犯行，有犯意聯絡與行為分擔，亦如前述，
    應論以共同正犯。被告庚○○所犯上開2 罪，犯意各別，行
    為互殊，應分論併罰。又被告丁○○、甲○○○有如事實欄
    所列之前科紀錄，有臺灣高等法院被告前案紀錄表2 份在卷
    可按，其2 人於有期徒刑執行完畢後5 年內，故意再犯本件
    最重本刑有期徒刑以上之刑之罪，均為累犯，應加重其刑（
    死刑及無期徒刑部分依法不得加重），並依法先加後減之。
    爰審酌被告丁○○僅因與被害人己○○酒後發生口角爭執即
    萌殺意，即夥同被告庚○○、甲○○○持棒毆擊被害人己○○，被告庚○○則因被害人丙○○出面制止，而另基於傷害
    之故意，毆打被害人丙○○右背部及左手，均危害他人生命
    、身體法益至深且鉅，且被告丁○○犯後亦僅坦承部分犯行
    ，被告庚○○、甲○○○犯後矢口否認犯行，被告丁○○雖
    坦承犯行，惟其對於其餘被告所涉犯行多所隱匿，顯見其等
    犯後態度不佳，未見悔意，且迄今仍未與被害人和解賠償所
    受損害，及犯罪動機、手段等一切情狀，分別量處如主文所
    示之刑，以示儆懲。扣案之鋁製球棒2 支、木棒1 支為被告
    丁○○所有，業據被告丁○○所自承，上開扣案之鋁製球棒
    、木棒係被告丁○○、庚○○、甲○○○用以毆擊被害人己○○之用，而為供犯罪所用之物，依共犯責任共同原則，均
    依刑法第38條第1 項第2 款規定，沒收之。
五、本件被告庚○○所犯傷害罪部分，其犯罪時間，在96年4 月
    24日以前，合於中華民國96年罪犯減刑條例所定減刑條件，
    應依該條例第2 條第1 項第3 款規定減其宣告刑二分之一，
    並於減刑後，與上開所犯殺人未遂罪所宣告之刑（不應減刑
    ，詳如後述），定其應執行刑。至於被告丁○○、庚○○、
    甲○○○共同犯殺人未遂部分，其犯罪時間雖在96年4 月24
    日以前，惟本件所宣告之刑，顯已逾有期徒刑1 年6 月，均
    不合於同條例第3 條第1 條第15款所定減刑條例，爰不予減
    刑，併此敘明。
參、無罪部分：
一、公訴意旨略以：被告丁○○、甲○○○於上揭時、地，與被
    告庚○○基於傷害之共同犯意，各持上開鋁製球棒及木棒共
    同毆打丙○○，致丙○○亦受有右背部及左手挫傷等傷害，
    因認被告丁○○、甲○○○共同涉犯刑法第277 條第1 項之
    傷害罪等語。
二、按犯罪事實，應依證據認定之，無證據不得認定犯罪事實；
    又不能證明被告犯罪者，應諭知無罪之判決，刑事訴訟法第
    154 條第2 項、第301 條第1 項分別定有明文。次按認定不
    利於被告之證據須依積極證據，苟積極證據不足為不利於被
    告事實之認定，即應為有利被告之認定，更不必有何有利之
    證據；又犯罪事實之認定，應憑證據，如無相當之證據，或
    證據不足以證明，自不得以推測或擬制之方法，以為裁判之
    基礎（最高法院30年上字第816 號判例、40年臺上字第86號
    判例可資參照）。
三、公訴人認被告丁○○、甲○○○涉犯傷害犯行，無非係以被
    害人丙○○之指訴及載具被害人丙○○傷情之診斷證明書為
    其論據。訊據被告丁○○、甲○○○均堅詞否認有何上開傷
    害犯行。經查：
(一)、觀諸證人即被害人丙○○歷於警詢、偵查及本院審理時之指
    訴，固均明確指證係被告庚○○持鋁棒毆打其右背部及左手
    ，惟被害人丙○○自始均未指訴被告丁○○、甲○○○如何
    毆打之，則被告丁○○、甲○○○是否確曾參與毆打被害人
    丙○○之犯行，即非無疑。又被害人丙○○於偵查中雖證稱
    ：其中1 人曾毆打伊左大腿一下等語，然其亦未能明確證述
    究係何人所為，況依載具其傷情診斷證明書所載，除記載被
    害人右背部與左手挫傷外，並未有其他傷情之記載，是尚難
    僅以被害人丙○○此部分之指訴，遽認被告丁○○、甲○○○共同參與本件傷害犯行。
(二)、再按共同正犯之所以應對其他共同正犯所實施之行為負其全
    部責任者，以就其行為有犯意之聯絡者為限，若他犯所實施
    之行為，超越原計畫之範圍，而為其所難預見者，則僅應就
    其所知之程度，令負責任，未可概以共同正犯論 (最高法院
    50年台上字第1060號判例參照)。 本件被害人丙○○係於被
    告丁○○、庚○○、甲○○○持棒毆其子己○○時，出面制
    止，而遭被告庚○○1 人持棒毆打等情，業據被害人丙○○
    指訴明確，已如前述。而被告3 人前往被害人己○○、丙○○之住處，其目的僅係為找被害人己○○，亦據被告丁○○
    供承在卷，足認被告庚○○持鋁棒毆打被害人丙○○之行為
    ，顯已超越其等原計畫之範圍，而為被告丁○○、甲○○○
    所難預見。又被告庚○○所持以毆打被害人丙○○之鋁棒，
    固係被告丁○○所提供，惟尚不得據此即認被告丁○○、甲○○○就傷害被害人丙○○部分，亦有犯意聯絡及行為分擔
    。此外，復查無其他積極證據足資證明被告丁○○、甲○○○有何參與本件傷害丙○○之犯行，是被告丁○○、甲○○○此部分犯行，自屬不能證明，揆諸前開說明，應為被告丁○○、甲○○○無罪之諭知。
據上論斷，應依刑事訴訟法第299 條第1 項前段、第301 條第1
項前段，刑法第28條、第271 條第2 項、第1 項、第277 條第1
項、第47條第1 項、第25 條第2 項、第51條第5 款、第38條第1
項第2 款，刑法施行法第1 條之1 ，中華民國96年罪犯減刑條例
第2條 第1 項第3 款、第7 條、第11條、第12條，判決如主文。
本案經檢察官吳美齡到庭執行職務。
中    華    民    國    97    年    1     月    22     日
                  刑事第五庭  審判長法  官  黃建榮
                                    法  官  李嘉益
                                    法  官  李殷君
以上正本證明與原本無異。
如不服本判決應於收受本判決後10日內向本院提出上訴書狀，並
應敘述具體理由，如未敘述上訴理由者，應於上訴期間屆滿後20
日內補提理由書狀於本院（均須按他造當事人之人數附繕本）「
切勿逕送上級法院」。
中    華    民    國    97    年    1     月    28     日
                                    書記官  陳昱良
附錄本案論罪科刑法條全文：
中華民國刑法第271條
殺人者，處死刑、無期徒刑或 10 年以上有期徒刑。
前項之未遂犯罰之。
預備犯第 1 項之罪者，處 2 年以下有期徒刑。
中華民國刑法第277條
傷害人之身體或健康者，處3 年以下有期徒刑、拘役或1 千元以
下罰金。
犯前項之罪因而致人於死者，處無期徒刑或7 年以上有期徒刑；
致重傷者，處3 年以上10年以下有期徒刑。


司法院資訊處製作；財團法人民間司法改革基金會備份。
